【裁判字號】    97,易,226
【裁判日期】    970630
【裁判案由】    竊盜
【裁判全文】
臺灣雲林地方法院刑事判決               97年度易字第226號
公  訴  人  臺灣雲林地方法院檢察署檢察官
被      告  乙○○
                    （另案在臺灣雲林第二監獄執行中）
上列被告因竊盜案件，經檢察官提起公訴（97年度偵字第163 號
、第381 號），於本院準備程序進行中，被告就被訴事實為有罪
之陳述，經合議庭裁定由法官一人獨任進行簡式審判程序，判決
如下：
    主      文
乙○○共同竊盜，累犯，處有期徒刑拾月。
    事實及理由
一、犯罪事實：
    乙○○前因違反麻醉藥品管理條例等案件，經本院以83年度
    少訴字第20號判決應執行有期徒刑2 年10月；又因違反麻醉
    藥品管理條例等案件，經本院以84年度易字第1072號判決應
    執行有期徒刑5 月；又因違反肅清煙毒條例案件，經本院以
    84年度訴字第573 號判決判處有期徒刑1 年8 月；嗣經合併
    定應執行有期徒刑4 年8 月；其後又因違反藥事法案件，經
    本院以85年度訴字第350 號判決判處有期徒刑10月；又因竊
    盜案件，經本院以85年度易字第1171號判決判處有期徒刑1
    年6 月；後2 案經合併定應執行有期徒刑2 年4 月。上開各
    罪均接續執行，入監後於民國88年12月21日因縮短刑期假釋
    出監，嗣經撤銷假釋，入監接續執行殘刑，於93年12月21日
    縮刑期滿執行完畢。詎仍不知悔改，於96年12月6 日上午7
    時10分許，乙○○駕駛車牌號碼3925-NX 號自用小客車搭載
    程瀚生（本院另以97年度易字第89號審理中），前往雲林縣
    虎尾鎮○○街150 巷12號陳靜儀之住處後，因見隔壁同巷10
    號甲○○之住處大門並未上鎖，竟與程瀚生共同基於意圖為
    自己不法所有之犯意聯絡，進入甲○○上開住所內（無故侵
    入住宅部分未據告訴），2 人共同以徒手方式，竊取甲○○
    置於上開住宅1 樓房間矮櫃之現金新臺幣（下同）二萬餘元
    及K 金項鍊2 條、K 金耳環1 對、金色墜子1 個（含K 金項
    鍊1 條），並於得手後欲離開現場時，為甲○○當場撞見後
    逃逸。嗣經員警循線查緝，並經乙○○到案攜警至雲林縣虎
    尾鎮西安里五間厝10號圍牆旁取獲上開K 金項鍊2 條及金色
    墜子1 個（含K 金項鍊1 條），而查獲上情。
二、認定犯罪事實所憑證據及理由：
(一)、本案被告乙○○所犯刑法第320 條第1 項之罪，係死刑、無
    期徒刑、最輕本刑為3 年以上有期徒刑以外之罪，其於準備
    程式就前揭被訴事實為有罪之陳述，經受命法官告知簡式審
    判程式之旨，並聽取其與公訴人之意見後，本院合議庭裁定
    由受命法官獨任進行簡式審判程式，是本件之證據調查，依
    刑事訴訟法第273 條之2 規定，不受同法第159 條第1 項、
    第161 條之2 、第161 條之3 、第163 條之1 及第164 條至
    第170 條規定之限制，合先敘明。
(二)、上開犯罪事實，業經被告於本院審理時坦承不諱，核與甲○
    ○於警訊及檢察官面前之指訴相符，並與陳靜儀於警訊中陳
    述之情節一致，復有搜索筆錄、扣押物品收據、扣押物品目
    錄表、照片6 張、贓物認領保管單在卷可考，足認被告之自
    白與事實相符，本案事證明確，被告犯行堪以認定，應予依
    法論科。
三、論罪科刑之理由：
(一)、核被告所為，係犯刑法第320 條第1 項之竊盜罪。
(二)、其與程瀚生有犯意聯絡及行為分擔，均應依刑法第28條規定
    ，論以共同正犯。
(三)、被告因違反麻醉藥品管理條例等案件，經本院以83年度少訴
    字第20號判決應執行有期徒刑2 年10月；又因違反麻醉藥品
    管理條例等案件，經本院以84年度易字第1072號判決應執行
    有期徒刑5 月；又因違反肅清煙毒條例案件，經本院以84年
    度訴字第573 號判決判處有期徒刑1 年8 月；嗣經合併定應
    執行有期徒刑4 年8 月；其後又因違反藥事法案件，經本院
    以85年度訴字第350 號判決判處有期徒刑10月；又因竊盜案
    件，經本院以85年度易字第1171號判決判處有期徒刑1 年6
    月；後2 案經合併定應執行有期徒刑2 年4 月。上開各罪均
    接續執行，入監後於88年12月21日因縮短刑期假釋出監，嗣
    經撤銷假釋，入監接續執行殘刑，於93年12月21日縮刑期滿
    執行完畢，此有臺灣高等法院被告前案紀錄表在卷可稽，其
    於受徒刑之執行完畢後，5 年以內故意再犯本件有期徒刑以
    上之罪，為累犯，應依刑法第47條第1 項規定加重其刑。
(四)、爰審酌被告前有上開(三)所述之前科，素行顯然不佳，已有財
    產犯罪之不良素行，年輕力壯卻不思以正途取財，本次進入
    被害人家中竊取財物，手段非佳，且未與被害人達成民事損
    害賠償之和解，兼衡被告僅高中肄業，智識程度較差，犯後
    帶同警方尋回部分物品，且於本院審理時坦承犯行，尚具悔
    意等一切情狀，量處如主文所示之刑。
四、應適用之法律：
    依刑事訴訟法第273 條之1 第1 項、第299 條第1 項前段，
    刑法第28條、第320 條第1 項、第47條第1 項，刑法施行法
    第1 條之1 第1 項、第2 項前段，判決如主文。
本案經檢察官黃顗雯到庭執行職務。
中    華    民    國    97    年    6     月    30    日
                  刑事第五庭  法  官  藍家偉
以上正本證明與原本無異。
如不服本判決，應於判決送達後10日內，向本院提出上訴狀。（
須附繕本）
                              書記官  王雪招
中    華    民    國    97    年    6     月    30    日
附錄本案論罪科刑法條全文：
刑法第320 條：
意圖為自己或第三人不法之所有，而竊取他人之動產者，為竊盜
罪，處5 年以下有期徒刑、拘役或5 百元以下罰金。
意圖為自己或第三人不法之利益，而竊佔他人之不動產者，依前
項之規定處斷。
前二項之未遂犯罰之。


司法院資訊處製作；財團法人民間司法改革基金會備份。
